【裁判字號】    99,交上訴,63
【裁判日期】    990802
【裁判案由】    公共危險
【裁判全文】
臺灣高等法院高雄分院刑事判決        99年度交上訴字第63號
上  訴  人
即  被  告  甲○○
上列上訴人因公共危險案件，不服臺灣高雄地方法院99年度審交
訴字第111 號中華民國99年6月15日第一審判決（起訴案號：臺
灣高雄地方法院檢察署99年度撤緩偵字第126 號），提起上訴，
本院判決如下：
     主  文
上訴駁回。
     理  由
一、按不服地方法院之第一審判決而上訴者，應向管轄第二審之
    高等法院為之。上訴書狀應敘述具體理由。上訴書狀未敘述
    上訴理由者，應於上訴期間屆滿後20日內補提理由書於原審
    法院，逾期未補提者，原審法院應定期間先命補正。第二審
    法院認為上訴書狀未敘述理由或上訴有第362 條前段之情形
    者，應以判決駁回之。但其情形可以補正而未經原審法院命
    其補正者，審判長應定期間先命補正。刑事訴訟法第361 條
    、第367 條，分別定有明文。所謂不服第一審判決之具體理
    由，必係依據卷內既有訴訟資料或提出新事證，指摘或表明
    第一審判決有何採證認事、用法或量刑等足以影響判決本旨
    之不當或違法，而構成應予撤銷之具體事由，始克當之（例
    如：依憑證據法則具體指出所採證據何以不具證據能力，或
    依憑卷證資料，明確指出所為證據證明力之判斷如何違背經
    驗、論理法則）；倘僅泛言原判決認定事實錯誤、違背法令
    、量刑失之過重或輕縱，而未依上揭意旨指出具體事由，或
    形式上雖已指出具體事由，然該事由縱使屬實，亦不足以認
    為原判決有何不當或違法者（例如：對不具有調查必要性之
    證據，法院未依聲請調查亦未說明理由，或援用證據不當，
    但除去該證據仍應為同一事實之認定），皆難謂係具體理由
    ，俾與第二審上訴制度旨在請求第二審法院撤銷、變更第一
    審不當或違法之判決，以實現個案救濟之立法目的相契合，
    並節制濫行上訴（最高法院97年度臺上字第892 號判決參照
    ）。是以上訴人之上訴書狀或補提之上訴理由書，雖有敘述
    上訴理由，惟並未具體敘述第一審判決有上述違法、不當情
    形，即與未敘述具體理由無異，其所為上訴，即不符合上訴
    之法定要件。
二、本件上訴人即被告甲○○因公共危險案件，經原審依刑法第
    185 條之4 、第47條第1 項之規定，論以被告犯肇事致人傷
    害逃逸罪，並依累犯規定加重其刑，復審酌被告明知駕車（
    原判決誤載為騎車）肇事後應停留現場對傷者施以救護以防
    止損害之擴大，竟棄被害人乙○○於不顧，率爾逃離現場，
    已非可取，並參酌被告坦承犯行及與被害人和解之犯後態度
    等一切情狀，量處有期徒刑7 月，已詳敘所憑之證據與認定
    之理由，所為論敘，經核並無違背經驗法則或論理法則，量
    刑亦屬允當。
三、被告於民國99年6 月22日收受判決後，於同年月23日具狀向
    原審法院提起上訴，上訴理由謂：發生車禍當時被害人乙○
    ○並無明顯傷害，其與乙○○進行和解時並無發現（傷害）
    ，且其尚有二名幼子要撫養，希望讓其有維持生活之路（意
    指能從輕量刑）云云。惟查：原判決就被告於97年10月5 日
    凌晨零時10分許，駕駛車號E4-4129 號自用小客車，沿高雄
    縣鳳山市○○路○段由南向北行駛，行經該路與光復路交岔
    口之時，因疏未住意後車與前車之間應保持隨時可以煞停之
    距離，並應注意車前狀況隨時採取必要之安全措施，致追撞
    在同車道等候紅燈，由乙○○所駕駛之車號P2-3810 號自用
    小客車，使乙○○受有頸椎撞傷之傷害（過失傷害部分未據
    告訴），詎被告肇事致乙○○受有上揭傷害後，因其前一日
    飲酒，害怕遭酒測，見乙○○執意報警處理，乃萌生基於肇
    事逃逸之犯意，在未協助將乙○○送醫之情形下，駕車離開
    肇事現場之事實，係依憑被告於原審之自白（原審卷第13、
    23頁），及證人即被害人乙○○於警詢之證詞（警卷第5-8
    頁），復有道路交通事故現場圖、道路交通事故調查報告表
    (一)(二)、查證照片、乙○○97年10月6 日在正光醫院接受治療
    之診斷證明書可參（警卷第9-17頁），足見被告之自白核與
    事實相符等情，已分別敘述其所憑之證據及認定之理由，被
    告上開肇事致人傷害逃逸之犯行，應可認定。原審綜合上情
    ，以被告明知駕車肇事後應停留現場對傷者施以救護以防止
    損害之擴大，竟棄被害人不顧，率爾逃離現場，已非可取，
    復參酌其坦承犯行及與被害人和解之犯後態度等一切情形，
    量處上開徒刑，足認其量刑已審酌刑法第57條各款規定事項
    ，且刑法第185 條之4 肇事致人傷害逃逸罪之法定刑度為6
    月以上5 年以下有期徒刑，原審就被告上開所犯之罪，依累
    犯之規定加重其刑，而量處有期有期徒刑7 月，並無失之過
    重情形。再者，被告前因刑法第185 條之3 公共危險案件，
    經原審法院以96年度交簡字第81 2號判處有期徒刑2 月確定
    ，於96年6 月11日易科罰金執行完畢後5 年內故意再為本件
    犯行（累犯）；且於本案行為後，又因涉犯刑法第185 條之
    3 公共危險案件，經原審法院以99年度審交簡字第1306號判
    處有期徒刑4 月，於同年4 月19日確定，有臺灣高等法院被
    告前案紀錄表在卷可參，從而被告犯後雖已與被害人達成和
    解，此有和解書在卷可憑（警卷第10頁），然因其不符合緩
    刑之要件，原審未予宣告緩刑，自無不當，一併指明。
五、再按被告犯罪後態度，僅屬量刑之一項參考而已；又量刑輕
    重，係實體法上賦予法院得為自由裁量之事項，苟其量刑已
    以行為人之責任為基礎，並斟酌刑法第57條各款所列情狀而
    未逾越法定刑度，不得以被告已與部分被害人和解或清償部
    分款項，遽指原審量刑為違法。原審於量刑時，依上揭刑法
    第57條之規定，審酌被告所有犯罪之一切情狀，予以綜合考
    量，而量處有期徒刑7 月，既未逾越法定刑度，又未濫用自
    由裁量之權限。至被告提起本件上訴，翻異其於原審之供詞
    ，改稱車禍發生當時被害人並無明顯傷害云云，已與其在原
    審認罪所為之供述不符，且汽車駕駛人於車內靜止狀態突遭
    後方車輛追撞（擊），因物理慣性動力等因素，其頸椎部位
    容易因遭受外力撞擊急速前後擺動而受傷，此乃一般駕駛人
    所能知悉之事，被告自難諉為不知，佐以被告於偵查中亦供
    稱：其因之前酒駕被吊銷駕駛執照，肇事當時係無照駕駛，
    且於前一天晚上6 時許又有飲酒等語（偵卷第5 頁），足見
    被告肇事後已知悉被害人受傷，然因擔心其無照及酒後駕車
    之違規行為及公共危險犯行遭警發覺，而萌生肇事逃逸之故
    意甚明，核與其於原審認罪之本意相符，其上訴意旨所陳，
    僅係事後空言翻異前詞，並就科刑輕重而為爭執，顯未依據
    卷內既有訴訟資料或提出新事證，指摘或表明第一審判決有
    何採證認事、用法或量刑等足以影響判決本旨之不當或違法
    ，而構成應予撤銷之具體事由，只徒憑已見陳述個人主觀上
    所期待之刑度，空言指摘原判決所量處之徒刑不當云云，顯
    未敘述具體理由。
六、綜上所述，被告既未依據卷內既有訴訟資料或提出新事證，
    指摘或表明第一審判決有何採證認事、用法或量刑等足以影
    響判決本旨之不當或違法，而構成應予撤銷之具體事由，按
    之上開規定，被告之上訴顯屬違背法律上之程式，應由本院
    依同法第367 條前段、第372 條規定，不經言詞辯論逕行判
    決如主文。
中    華    民    國    99    年    8     月    2     日
                  刑事第三庭    審判長法  官   莊崑山
                                      法  官   莊松泉
                                      法  官   唐照明
以上正本證明與原本無異。
如不服本判決應於收受本判決後10日內向本院提出上訴書狀，其
未敘述上訴理由者，並得於提起上訴後10日內向本院補提理由書
狀（均須按他造當事人之人數附繕本）「切勿逕送上級法院」。
中    華    民    國    99    年    8     月    2     日
                                      書記官   黃琳群

司法院資訊處製作；財團法人民間司法改革基金會備份。
